臺灣臺南地方法院民事裁定
抗　告　人　甲○○
上列抗告人與相對人乙○○（業於九十一年八月九日死亡）間本
票裁定強制執行事件，對於中華民國九十六年三月二十七日本院
臺南簡易庭九十五年度票字第一０七三０號聲請更正之裁定，提
起抗告，本院裁定如下：
    主  文
抗告駁回。
抗告程序費用新台幣壹仟元由抗告人負擔。
    理  由
一、按「民事訴訟法有關當事人能力、訴訟能力及共同訴訟之規
    定，於非訟事件關係人準用之」，非訟事件法第11條定有明
    文。又「原告之訴，有下列各款情形之一者，法院應以裁定
    駁回之。但其情形可以補正者，審判長應定期間先命補正：
    ．．．．三、原告或被告無當事人能力者。」，民事訴訟法
    第249條第1項第3款亦有明定。另按「抗告，除本編別有規
    定外，準用第3編第1章（第二審程序）之規定」、「第二審
    法院認上訴為無理由者，應為駁回之判決。原判決依其理由
    雖屬不當，而依其他理由認為正當者，應以上訴為無理由」
    ，民事訴訟法第495條之1第1項、第449條亦分別有明定。
二、抗告人抗告意旨略以：「查本件雙方所約定利息為每百元日
    息壹角及違約金每百元日息壹角。法律明文規定按民法第
    205條約定利率，超過週年利率百分之二十者，債權人對於
    超過部分之利息，無請求權。按民法第250條規定，當事人
    得約定債務人於債務不履行時，應支付違約金。違約金，除
    當事人另有訂定外，視為因不履行而生損害之賠償總額。其
    約定如債務人不於適當時期或不依適當方法履行債務時，即
    須支付違約金者，債權人除得請求履行債務外，違約金視為
    因不於適當時期或不依適當方法履行債務所生損害之賠償總
    額。抗告人依法於聲請時，即已提出按年息百分之二十計算
    之利息及違約金，並無不妥，然原裁定並未詳查，以至抗告
    人之權益受損，為此於法定期間內狀請鈞院鑑核，准予將原
    裁定廢棄，重新裁決」等語，並聲明：原裁定利息廢棄、程
    序及抗告費用由相對人負擔。96年3月27日之原審裁定則以
    ：本院於民國95年9月12日所為95年度票字第10730號裁定內
    容，與聲請人聲請狀所載相符，並無顯然錯誤，聲請人聲請
    更正，不應准許，並裁定駁回抗告人之聲請更正錯誤。
三、經查：
（一）原裁定就抗告人聲請更正錯誤之裁定為，96年3月27日，
      並經抗告人96年4月4日收受，並於同年4月10日提起本件
      抗告，並無逾期。
（二）又本件相對人乙○○（36年9月26日生，身分證統一編號
      ：Ｚ000000000號，籍臺南市○區○○路301號4樓之5），
      業於91年8月9日死亡，此有抗告人所提出相對人之戶籍謄
      本乙件可證（見原審卷第十四頁），與抗告人所提出之系
      爭本票影本上所記載之相對人即發票人「乙○○」、地址
      「臺南市○區○○路301號4樓之5」、「身分證統一編號
      ：Ｚ000000000號」完全相合，是本件抗告人於95年9月7日
      聲請本票裁定准予強制執行時，及95年9月28日聲請更正
      錯誤之裁定時，相對人乙○○業已死亡，自堪認定。
（三）非訟事件準用民事訴訟法第249條第1項第3款「當事人能
      力」之規定，相對人乙○○業已死亡，自無當事人能力，
      且屬不能補正之事由。又依抗告程序，準用民事訴訟法第
      3編第1章（第二審程序）之第495條之1第1項、第449條規
      定，原裁定駁回更正錯誤之聲請，與上述理由縱有不同，
      亦應駁回抗告人之本件抗告。是本件抗告人請求廢棄原裁
      定，為無理由，應予駁回。
（四）末按「依法應由關係人負擔費用者，法院裁定命關係人負
      擔時，應一併確定其數額」、「前項費用之負擔有相對人
      者，準用民事訴訟法有關訴訟費用之規定」，非訟事件法
      第24條第1項及同法第21條第2項分別定有明文。本件抗告
      業經駁回，抗告程序費用應由抗告人負擔，依上開法條規
      定，本院併予確定抗告程序費用新台幣1000元由抗告人負
      擔。
四、又95年度票字第10730號本票裁定強制執行事件，雖經原審
    於95年9月12日裁定准許，及於96年3月21日核發裁定確定證
    明書，惟因相對人乙○○業於91年8月9日死亡，此部分自應
    由原裁定法院另為處理，併此敘明。
五、據上論結：本件抗告為無理由，依非訟事件法第46條、第21
    條第2項、第24條第1項，民事訴訟法第495條之1第1項、第
    449條第1項、第95條、第78條，裁定如主文。
中　　華　　民　　國　　96　　年　　9　　月　　29　　日
                  民事第二庭    審判長法　官　楊清安
                                      法　官　王獻楠
                                      法　官　曾鴻銘
以上正本證明與原本無異。
如不服本裁定，僅得於收受本裁定正本送達後10日內，以適用法
規顯有錯誤為理由，向本院提出再抗告狀，（須附繕本一份及
繳納再抗告裁判費新台幣1,000元），經本院許可後始可再抗告。
中　　華　　民　　國　　96　　年　　9　　月　　29　　日
      　　　                           書記官　陳志德
